臺灣新竹地方法院民事簡易判決  
110年度竹簡字第369號
原      告  田靖雯  

被      告  李曉昀  

上列原告間因被告傷害案件，提起附帶民事請求損害賠償事件，
經本院刑事庭以110年度附民字第168號刑事附帶民事訴訟裁定移
送前來，本院於民國110年9月14日辯論終結，判決如下：
    主      文
被告應給付原告新臺幣貳萬陸仟壹佰伍拾參元。
原告其餘之訴駁回。
訴訟費用百分之十七由被告負擔，餘由原告負擔。
本判決原告勝訴部分得假執行。
    事實及理由
一、原告起訴主張：原告與訴外人陳家斌於民國109年9月16日14
    時10分許，在新竹市○○區○○路○段0號魚中魚水族寵物館前停
    車場處，因與被告發生行車糾紛，被告之友人鄭嘉銘見狀，
    當場與被告向原告、陳家斌理論，惟被告與原告因一言不合
    ，被告與原告徒手相互毆打，致原告受有右前胸、右臉及右
    前臂多處擦挫傷、左眼挫傷併瘀青等傷害。被告前揭不法行
    為，造成原告身心受創，因此請求被告賠償原告醫療費新臺
    幣（下同）20,000元、工作損失30,000元、精神慰撫金100,
    000元，合計150,000元。爰依民法侵權行為法律關係，提起
    本件訴訟，請求被告賠償15萬元等語。並於本院聲明：被告
    應給付原告15萬元。
二、被告則以：我認為不需要休養1週，大概只要休息2天就可以
    ，我受傷比較嚴重，但也只休息將近2週，我的眼睛有撕裂
    傷有縫針，而且因為一直被打頭所以有做超音波檢測，我也
    有向對方提起訴訟；原告受傷照片看起來只是皮膚不好，並
    非我造成，其餘的沒有意見等語。並於本院聲明：駁回原告
    之訴。
三、原告主張於前揭時、地，遭被告毆打，致受有右前胸、右臉
    及右前臂多處擦挫傷、左眼挫傷併瘀青等傷害之事實，有急
    診病歷、急診護理紀錄、受傷照片在卷可憑。而被告傷害行
    為亦經本院110年度原訴字第10號刑事判決拘役50日，此有
    該刑事判決書附卷可稽（見本院卷第15頁），而被告到庭稱
    對於刑案一審卷證資料並無意見，堪信原告之主張為真實。
四、按因故意或過失不法侵害他人之權利者，負損害賠償責任；
    不法侵害他人之身體或健康者，對於被害人因此喪失或減少
    勞動能力或增加生活上之需要時，應負損害賠償責任；不法
    侵害他人之身體、健康，被害人雖非財產上之損害，亦得請
    求賠償相當之金額，民法第184條第1項前段、第193條、第1
    95條第1項定有明文。查被告上開故意行為，侵害原告身體
    健康之事實，已如上述，而被告之不法行為與原告所受身體
    傷害間，亦有相當之因果關係，則被告自應就其故意行為負
    損害賠償責任。是原告請求被告賠償醫療費用、工作損失及
    精神慰撫金，自屬有據。茲就原告對被告之各請求項目，分
    述如下：
（一）醫療費用部分：
      原告主張其受傷後支出醫療費用20,000元，惟未提出相關
      醫療收據。而本院向前揭醫院函查原告因遭人毆打於109
      年9月間就診相關之費用，經南門綜合醫院回覆本院相關
      醫療費用為600元，有收據可憑。則原告請求醫療費用逾6
      00元部分，自屬無據。
（二）工作損失部分：
    ⒈依南門綜合醫院110年8月12日南綜醫字第747號函說明二記
      載：「患者田靖雯於109年9月16日下午3點13分至本院急
      診就醫，主訴半小時前被人打傷，致右前胸、右臉、右前
      臂多處挫擦傷、左眼挫傷併瘀青，頭暈，建議休養一週及
      需門診追蹤治療」等語，有前開函文可資為憑。本院審酌
      原告正值壯年，有工作能力，原告主張其因被告傷害行為
      受有工作損失，應屬有據，且依其傷勢認定以在家休養1
      週為適當。
　　⒉又原告主張當時剛到世紀房屋有限公司上班，公司表示一
      個月才會投保，並提出投保資料為證（見本院卷第65頁）
      證。然依前開投保資料投保時間為109年10月1日，而原告
      就前開主張並未提出相關證明，而兩造復於本院同意以基
      本工資每月23,800元計算，則原告工作損失逾5,553元（2
      3,800元÷30日×7日＝5,553元，元以下四捨五入）部分，即
      屬無據。
（三）精神慰撫金部分：
      按被害人所得請求賠償相當金額之慰撫金，法院在為量定
      時，應斟酌該加害人之所受之傷害、身分、地位及經濟狀
      況等關係定之；且此部分非財產上損害之慰藉金，固非如
      財產損失之有價額可以計算，但仍應以被害人精神上所受
      之苦痛為準據，亦即應審酌加害人之地位，暨其他一切情
      事，俾資為審判之依據。原告因被告之故意行為而有如上
      所述之傷害。而原告目前在中醫診所上班，當任櫃台，每
      月薪資30,000元至35,000元，109年度所得約13萬餘元，
      名下無財產，被告目前是髮型模特兒，是領現金，沒有投
      保，每月薪資以最低薪資計算，109年度所得約2萬餘元，
      名下有2筆投資，總額140,000元，業經兩造於本院供陳在
      卷，並經本院依職權調閱稅務電子閘門財產所得調件明細
      表在卷可參。本院審酌上情，認原告請求被告給付非財產
      上損害賠償金額，以20,000元為適當，逾上開範圍之請求
      ，則屬過高。
五、綜上所述，原告依侵權行為之法律關係，請求被告賠償26,1
    53元（600元＋5,553元＋20,000元＝26,153元），為有理由，
    應予准許。逾此部分請求，為無理由，應予駁回。本判決係
    適用簡易訴訟程序所為被告敗訴判決，依民事訴訟法第389
    條第1項第3款規定，應依職權宣告假執行。
六、本件係刑事附帶民事訴訟，而由本院刑事庭移送民事庭者，
    依刑事訴訟法第504條第2項之規定，免納裁判費，惟依法仍
    應依民事訴訟法第79條規定，爰諭知兩造訴訟費用負擔之比
    例如主文第3項所示，以備將來如有訴訟費用發生時，得以
    確定其數額，併予敘明。
據上論結，本件原告之訴為一部有理由、一部無理由，依民事訴
訟法第436條第2項、第79條、第389條第1項第3款，判決如主文
。
中　　華　　民　　國　　110 　年　　9 　　月　　28　　日
                  新竹簡易庭    法  官  邱玉汝
以上正本係照原本作成。
如對本判決上訴，須於判決送達後20日內向本院提出上訴（須按
他造當事人之人數附繕本）；如委任律師提起上訴者，應一併繳
納上訴審裁判費。
中　　華　　民　　國　　110 　年　　9 　　月　　28　　日
                                書記官  陳筱筑